臺灣高等法院刑事判決　　　　　　　　　九十一年度上易字第三一二二號
　　上　訴　人
　　即　被　告　乙○○　男　二.
右上訴人，因竊盜案件，不服臺灣新竹地方法院，九十一年度易字第五三八號，中華
民國九十一年八月三十日第一審判決（起訴案號：臺灣新竹地方法院檢察署九十一年
度偵字第三一二五號）提起上訴，本院判決如左：
    主      文
上訴駁回。
    事實及理由
一、本案經本院審理結果，認第一審判決適用刑法第三百二十條第一項、第四十一條
    第一項前段、罰金罰鍰提高標準條例第一條前段、第二條，判處被告乙○○竊盜
    有期徒刑四月，並諭知易科罰金折算標準，經核認事用法，俱無違誤，量刑亦妥
    適，應予維持，並引用第一審判決書記載之事實及理由。
二、被告上訴意旨略以：本件上開ＶＭＭ－七七六號機車係於九十一年五月九日晚間
    停放在新竹市○○路○段光復中學前路邊，遭不詳姓名之第三人竊走後，將之停
    放在被告當時居住之新竹市○○路○段六四八巷八十四弄十七號前面車棚後方，
    該機車於被告發現時，顯已脫離所有權人或其管理人之支配能力範圍，被告縱然
    將之移置於原新竹居住處門口，亦不該當成立竊盜罪，況該機車係在被告由台南
    北上新竹市工作，並由老板承租新竹市○○路○段六四八巷內公寓供被告居住時
    ，即遭棄置在被告居住處車棚後方，經同事告知始將之移置，因警方已知該機車
    為他人失竊之物，見被告在場而誤為竊車之人，實有誤會等語。
三、查竊盜罪之客體不以他人所有為限，即使他人因犯罪而取得之動產，若該動產在
    他人支配之下而竊取之，仍應成立竊盜罪，此乃竊盜罪保護之法益，為占有之故
    也。本件被告乙○○係於九十一年六月二日下午二時二十分，在新竹市○○路○
    段六四八巷八十四弄十七號持一把一字螺絲起子，將前開ＶＭＭ－七七六號機車
    座墊行李箱打開時為警查獲，並據其供稱係於同年五月三十一日下午三時從其原
    新竹住居處門口對面車棚後方將該車移置其門口，為恐警察巡邏發現，乃將車頭
    朝外車牌朝內，並借用其友莊海瀧大鎖將該機車後輪鎖上，以為其交通工具等情
    在卷（見偵查卷第三、四頁，九十一年六月二日偵訊筆錄），被告狀稱其係於九
    十一年六月二十七日始北上新竹工作，七月中旬在檢視該機車時被警發現以為竊
    車人，其時間點顯然有誤，其要求傳訊其同事孫國強，因竊車時間事證已明，本
    院認無此必要。又該機車係一九九九年份（民國八十八年出產）此有車輛認可資
    料在卷可稽，於九十一年五月失竊時僅使用三年而已，該車原所有人甲○○在偵
    查中供稱，該車係供其女兒上新竹光復高中所用，被告亦供稱：「那輛機車還很
    新，我想是別人偷了以後放在那裡，所以我把它牽出來」等語（見原審卷第十六
    頁）該機車車齡僅有三年，且係女孩騎用，保養得當，仍然清新，則原竊機車使
    用之人，將該機車停放在新竹市○○路○段六百四十八巷八十四弄十七號對面車
    棚後方，並無證據足以證明其有將贓車拋棄之意思，事實上仍在其管領支配下，
    被告以該機車係他人竊取棄置之物，從而將之移置於自己實力支配之下，不構成
    竊盜，顯屬無據，委無足取，上訴難認有理由，應予駁回。
據上論斷，應依刑事訴訟法第三百六十八條、第三百七十三條，判決如主文。
本案經檢察官鄭龍照到庭執行職務。
中    華    民    國    九十一    年      十一      月    二十九        日
                        臺灣高等法院刑事第十庭
            審判長法  官  溫  耀  源
                                  法  官  林  銓  正
                                  法  官  黃  金  富
右正本證明與原本無異。
不得上訴。
                                  書記官  江  采  廷
中    華    民    國    九十一    年      十二      月      三          日
